---
title: "Buscador de fauna"
output: html_document
runtime: shiny
---

```{r leer_paquetes, echo=FALSE, warning=FALSE, message=FALSE, }
library(plyr)
library(dplyr)
library(tidyr)
library(shiny)
library(rgdal)
#library(gpclib)
#gpc <- gpclibPermit()
library(DT)
library(leaflet)
```

```{r conexion_base, cache=TRUE, echo=FALSE, warning=FALSE, message=FALSE}
dir_base <- list.files(path = ".", recursive = TRUE, full.names = TRUE, 
  pattern = "\\.sqlite$")
base_input <- src_sqlite(dir_base)

especieInv <- function(noms, etiqueta){
  # noms: string que indica los nombres a agrupar separados por pipes, ej.
  #   "Bos|taurus|vaca"
  # etiquta: nombre a usar, ej. "vaca"
  
  conglomerado <- tbl(base_input, "Conglomerado_muestra") %>%
    collect() %>%
    select(conglomerado_muestra_id = id, nombre, estado, municipio, 
      uso = uso_suelo_tipo)

  sitio <- tbl(base_input, "Sitio_muestra") %>%
    collect() %>%
    select(conglomerado_muestra_id, sitio_muestra_id = id) %>%
    inner_join(conglomerado, by = "conglomerado_muestra_id") %>%
    select(sitio_muestra_id, conglomerado_muestra_id, nombre)
  
  tr_ei <- tbl(base_input, "Transecto_especies_invasoras_muestra") %>%
    collect() %>%
    select(transecto_especies_invasoras_id = id, conglomerado_muestra_id) %>%
    left_join(conglomerado, by = "conglomerado_muestra_id")
  
  ei <- tbl(base_input, "Especie_invasora") %>%
    collect() %>%
    mutate(
      ei_esp = grepl(noms, nombre_comun, ignore.case = TRUE) | 
        grepl(noms, nombre_cientifico, ignore.case = TRUE)
      ) %>%
    select(transecto_especies_invasoras_id, ei_esp) %>%
    left_join(tr_ei, by = "transecto_especies_invasoras_id") %>%
    group_by(nombre) %>%
    summarise(
      ei_esp = sum(ei_esp, na.rm = TRUE)
      ) %>%
    select(nombre, ei_esp)
  
  ei_ex <- tbl(base_input, "Especie_invasora_extra") %>%
    collect() %>%
    mutate(
      ei_ex_esp = grepl(noms, nombre_comun, ignore.case = TRUE) | 
        grepl(noms, nombre_cientifico, ignore.case = TRUE)
      ) %>%
    select(conglomerado_muestra_id, ei_ex_esp) %>%
    right_join(conglomerado, by = "conglomerado_muestra_id") %>%
    group_by(nombre) %>%
    summarise(
      ei_ex_esp = sum(ei_ex_esp, na.rm = TRUE)
      )
  
  er_ex <- tbl(base_input, "Especimen_restos_extra") %>%
    collect() %>%
    mutate(
      er_ex_esp = grepl(noms, nombre_comun, ignore.case = TRUE) | 
        grepl(noms, nombre_cientifico, ignore.case = TRUE)
      ) %>%
    select(conglomerado_muestra_id, er_ex_esp) %>%
    right_join(conglomerado, by = "conglomerado_muestra_id") %>%
    group_by(nombre) %>%
    summarise(
      er_ex_esp = sum(er_ex_esp, na.rm = TRUE)
      )
  
  tr_he <- tbl(base_input, "Transecto_huellas_excretas_muestra") %>%
    collect() %>%
    select(transecto_huellas_excretas_id = id, conglomerado_muestra_id) %>%
    left_join(conglomerado, by = "conglomerado_muestra_id")
  
  he <- tbl(base_input, "Huella_excreta") %>%
    collect() %>%
    mutate(
      he_esp = grepl(noms, nombre_comun, ignore.case = TRUE) | 
        grepl(noms, nombre_cientifico, ignore.case = TRUE)
      ) %>%
    select(transecto_huellas_excretas_id, he_esp) %>%
    left_join(tr_he, by = "transecto_huellas_excretas_id") %>%
    group_by(nombre) %>%
    summarise(
      he_esp = sum(he_esp, na.rm = TRUE)
      ) %>%
    select(nombre, he_esp)
  
  he_ex <- tbl(base_input, "Huella_excreta_extra") %>%
    collect() %>%
    mutate(
      he_ex_esp = grepl(noms, nombre_comun, ignore.case = TRUE) | 
        grepl(noms, nombre_cientifico, ignore.case = TRUE)
      ) %>%
    select(conglomerado_muestra_id, he_ex_esp) %>%
    right_join(conglomerado, by = "conglomerado_muestra_id") %>%
    group_by(nombre) %>%
    summarise(
      he_ex_esp = sum(he_ex_esp, na.rm = TRUE)
      )
  
  camara <- tbl(base_input, "Camara") %>%
    collect() %>%
    select(camara_id = id, sitio_muestra_id) %>%
    left_join(sitio, by = "sitio_muestra_id") 
  
  ar_camara <- tbl(base_input, "Archivo_camara") %>%
    collect() %>%
    mutate(
      camara_esp = grepl(noms, nombre_comun, ignore.case = TRUE) | 
        grepl(noms, nombre_cientifico, ignore.case = TRUE)
      ) %>%
    select(camara_id, camara_esp) %>%
    left_join(camara, by = "camara_id") %>%
    group_by(nombre) %>%
    summarise(
      camara_esp = sum(camara_esp, na.rm = TRUE)
      )
  naZero <- function(x){
    ifelse(is.na(x), 0, (x > 0)*1)
  }
  desagregado <- conglomerado %>%
    left_join(ei) %>%
    left_join(he) %>%
    left_join(ei_ex) %>%
    left_join(he_ex) %>%
    left_join(er_ex) %>%
    left_join(ar_camara) %>%
    mutate_each(funs(naZero), contains("esp"))
  presencia <- desagregado %>%
    mutate(pres = (ei_esp + he_esp + ei_ex_esp + he_ex_esp + er_ex_esp + 
        camara_esp) > 0) %>%
    filter(pres) %>%
    select(id = nombre, pres)
  list(desagregado = desagregado, presencia = presencia)
}

caracter <- function(x){
  ifelse(x == 0, "-", "   +")
}

load("../../datos/mallaSiNaMBioD_2.Rdata")
load(file="../../datos/edo_df.Rdata")

conglomerado_ids <- tbl(base_input, "Conglomerado_muestra") %>%
  collect() %>%
  mutate(id = as.numeric(nombre)) %>%
  `$`("id")

malla <- malla %>% filter(id %in% conglomerado_ids)
```

```{r input_datos, echo=FALSE, eval = TRUE}
wellPanel(
  textInput("especies", label = "Nombre:", value = "vaca|taurus|caballo|equus"),
  helpText("Ingresa el nombre o nombres (común y/o científico) de los animales 
    a buscar, los nombres deben estar separados por el símbolo '|'. Ejemplo:
    vaca|taurus|caballo|equus"),    
  actionButton("actualiza", "actualiza", icon("refresh"))
)

# expresión reactiva de los datos que se ingresan
animal_mult <- eventReactive(input$actualiza, {  
  especieInv(input$especies, input$especies[1])
})
```


```{r mapa, echo = FALSE}
#edo_shp <- readOGR("../datos/estados", "Mex_Edos", verbose = FALSE)  

output$mapa_base <- renderLeaflet({
  leaflet() %>% 
    addTiles(options =  providerTileOptions(opacity = 0.75)) %>%
    fitBounds(lng1 = -117.82, lat1 = 32.64, lng2 = -84.91, lat2 = 13.39) %>%
    addCircleMarkers(data = malla,
      lng =~lng, lat=~lat, 
      popup=~paste("cgl:", id), 
      stroke = FALSE,
      fillOpacity = 0.4, 
      radius = 2,
      color = ~"navy",
      group = "base")
})


observeEvent(input$actualiza, {
  animales <- animal_mult()[[2]] %>%
    mutate(id = as.numeric(id)) %>%
    inner_join(malla, by = "id")
  
  leafletProxy("mapa_base", data = animales) %>% 
    # clearCircleMarkers() %>%
    clearGroup(group = "obs") %>%
    clearGroup(group = "highlights") %>%
    addCircleMarkers(
      lng =~lng, lat=~lat, 
      popup=~paste("cgl:", id), 
      stroke = FALSE,
      fillOpacity = 0.8, 
      radius = 4,
      color = ~"red",
      group = "obs")
})



observeEvent(input$tbl_rows_selected, {
  animales <- animal_mult()[[2]] %>%
    mutate(id = as.numeric(id)) %>%
    inner_join(malla, by = "id") %>%
    arrange(id) 
  
  animales_sub <- animales[as.numeric(input$tbl_rows_selected), drop=FALSE]
  
  leafletProxy("mapa_base", data = animales_sub) %>% 
    clearGroup(group = "highlights") %>%
    addCircleMarkers(
      lng =~lng, lat=~lat, 
      popup=~paste("cgl:", id), 
      #stroke = FALSE,
      #fillOpacity = 1, 
      radius = 8,
      weight = 2,
      #color = ~"red",
      group = "highlights")
})

leafletOutput("mapa_base")

# renderPrint({
#     cat('Rows on the current page:\n\n')
#     cat(input$tbl_rows_current, sep = ', ')
#     cat('\n\nAll rows:\n\n')
#     cat(input$tbl_rows_all, sep = ', ')
#     cat('\n\nSelected rows:\n\n')
#     cat(input$tbl_rows_selected, sep = ', ')
#   })

```

<br/>

### Fuentes de información

*EI*: observaciones en transectos de especies invasoras,
*HE*: observaciones en transectos de huellas excretas, 
*EI ex*: observaciones oportunistas de especies invasoras,
*HE ex*: observaciones oportunistas de huellas excretas,
*ER ex*: observaciones oportunistas de especimenes o restos,
*Cámara*: fotografías de trampa cámara clasificadas por brigadistas.

```{r crear_tabla, echo=FALSE, eval = TRUE}
output$tbl <- DT::renderDataTable({
  tab <- animal_mult()[[1]] %>%
    mutate(
      pres = (ei_esp + he_esp + ei_ex_esp + he_ex_esp + er_ex_esp + 
        camara_esp) > 0,
      id = as.numeric(nombre)
      ) %>%
    filter(pres) %>% 
    # solo imprimir cgls que tienen coordenadas asignadas
    semi_join(malla, by  = "id") %>%
    arrange(id) %>%
    select(-conglomerado_muestra_id, -pres, -id) %>%
    mutate_each(funs(caracter), contains("esp"))
  
  colnames(tab) = c("Id", "Estado", "municipio", "Uso suelo", "EI", "HE", 
    "EI ex", "HE ex", "ER ex", "Cámara")
  tab}, 
  options = list(
    lengthMenu = c(5, 10, 15, 20, -1), 
    pageLength = 15, 
    columnDefs = list(
      list(className = 'dt-center', targets = c(5, 6, 7, 8, 9, 10)))
  ))

DT::dataTableOutput("tbl")
```
